---
title: maping
author: gouxiaoyun
date: '2020-03-29'
slug: maping
categories:
  - R
tags:
  - Rmd
description: ''
---
 绘制加拿大疫情分布地图

## 导入包和设置工作路径

```{r,eval=FALSE}
library(ggplot2)
library(dplyr)
setwd('C:/Users/33817/Desktop/italiy/test/drawings')
```

## 读取加拿大JSON地图，转成sf对象

```{r,eval=FALSE}
url <- "https://code.highcharts.com/mapdata/countries/ca/ca-all.geo.json"
cajson <- sf::read_sf(url)
```

## 编写地图绘制函数p
- 读入疫情数据csv，提取疫情具体某一天的数据
- left_join函数通过name进行左连接，将疫情数据confirm写入JSON数据cajson中
- 将疫情数据进行分级划分，划分为"0"，"0-10","10-100",">100"(如果有NA值，设置为‘0’）
- ggplot进行绘图，参数设置：
  - geom_sf:size设置边界线的粗细，aes映射用confirm列的数据进行填充
  - scale_fill_manual手动设置分级填充，name设置名称，values设置颜色
  - labs设置地图的参数：title设置地图的大标题
  - guides设置图例格式：ncol=1设置图例的列数。
- ggsave把绘图的成果保存到本地

```{r,eval=FALSE}
p <- function(){
  data <- read.csv('C:/Users/33817/Desktop/italiy/test/data.csv',as.is=T )%>% 
    as_tibble()%>%
    select(name=id,confirm=x)#x is A column of epidemic data
   
#Write epidemic data into JSON data
  cajson <- cajson %>%
    left_join(data,by=c('name'='name'))%>%
    mutate(
      confirm = cut(confirm,
                    breaks=c(0,0.9,9.9,99.9,1000),
                    labels=c('0','1~10','10~100','>100'),
                    )
    )%>%
    mutate(
      confirm = as.character(confirm),
      confirm = case_when(
        is.na(confirm)~'0',
        T~confirm
      )#If there is Na value, write Na as 'wu'
    )
    
a <- ggplot(cajson) +
    geom_sf(size=0.5,aes(fill=confirm)) +
    scale_fill_manual(name='confirm_number',
                      values=c(
                        '0'='#ffffff',
                        '1~10'='#fcae91',
                        '10~100'='#fb6a4a',
                        '>100'='#cb181d'
                      ))+  #Manual grading and coloring
    labs(title='Covid19-Canada',
         caption = 'czxa.top')+#Set map name 
    guides(fill=guide_legend(ncol=1))+#Set legend
    labs(fill='lll')+
    theme_bw()+
    theme(plot.title = element_text(hjust = 0.5))
print(a)
file=paste0('a-',i,'.png')
ggsave(a,filename=file,width = 12,height = 9)
}
```

## for循环批量下载图片

```{r,eval=FALSE}
for(i in 5:73){
  x <- i+6
  p()
}
```

日期：2020年1月22日——2020年3月29日